【裁判字號】    99,事聲,10041
【裁判日期】    990729
【裁判案由】    返還提存物
【裁判全文】
臺灣臺北地方法院民事裁定           99年度事聲字第10041號
異  議  人  甲○○
上列異議人與相對人乙○（英文名：MARK STEPHEN）間請求返還
提存物事件，異議人對於民國99年6月11日本院99年度司聲字第
66號裁定提出異議，本院裁定如下：
    主  文
異議駁回。
    理  由
一、異議意旨略以：異議人依其與相對人間之離婚協議書，請求
    相對人給付贍養費，並為保全日後強制執行而向本院聲請假
    扣押，經本院以98司執全字第1686號假扣押強制執行事件（
    下稱系爭假扣押事件）受理在案。異議人就系爭假扣押事件
    之債權向本院聲請本票裁定獲准，並於民國99年2月10日收
    受該本票裁定確定證明書。又異議人對系爭假扣押事件之第
    三人聲明無異議，請本院認定系爭假扣押事件之執行程序已
    終結。爰依民事訴訟法第104條第1項第1款規定聲請返還提
    存物；若本院認本件聲請不符前開規定，則依同法第10 4
    條第1項第3款後段規定，聲請返還提存物云云。
二、按有下列各款情形之一者，法院應依供擔保人之聲請，以裁
    定還其提存物或保證書：(一)應供擔保之原因消滅者；(三)訴訟
    終結後，供擔保人證明已定20日以上之期間，催告受擔保利
    益人行使權利而未行使，或法院依供擔保人之聲請，通知受
    擔保利益人於一定期間內行使權利並向法院為行使權利之證
    明而未證明者。民事訴訟法第104條第1項第1款、第3款定有
    明文。又所謂應供擔保之原因消滅，在因釋明假扣押之原因
    而供擔保之情形，其乃擔保債務人因假扣押所應受之損害，
    故必待無損害發生，或債權人本案勝訴確定，或就所生之損
    害已經賠償時，始得謂供擔保之原因消滅（最高法院53年度
    台抗字279號判例意旨可資參照）。
三、又按執票人向本票發票人行使追索權時，得聲請法院裁定後
    強制執行，票據法第123條定有明文。又本票執票人，依票
    據法第123條規定，聲請法院裁定許可對發票人強制執行，
    性質上係屬非訟事件，僅做形式上審查，並無確定實體上法
    律關係存否之效力，如發票人就票據債務之存否有爭執時，
    應由發票人另提起確認之訴，以資解決。是異議人僅提出本
    票裁定及確定證明書，並未證明其已就系爭假扣押事件提起
    本案訴訟勝訴確定，或相對人並未因系爭假扣押事件而受有
    損害，或雖受有損害但已獲賠償等情，尚不符民事訴訟法第
    104條第1項第1款「供擔保之原因消滅」之要件。又異議人
    尚未撤回假扣押執行之聲請，尚難認執行程序業已終結，且
    異議人復未定20日以上期間催告相對人行使權利，亦未證明
    相對人已同意其取回本件提存物，是異議人聲請返還本件提
    存物，於法尚有未洽，不應准許。
四、綜上所述，異議人聲請返還提存物難認為合法，應予駁回，
    原裁定駁回異議人之聲請，經核並無違誤。異議意旨指摘原
    裁定不當，求為廢棄，為無理由，應予駁回。
五、依民事訟法第240條之4第3項後段，裁定如主文。
中    華    民    國    99    年    7    月    29   日
                  民事第三庭    法  官  郭美杏
以上正本係照原本作成
如對本裁定抗告須於裁定送達後10日內向本院提出抗告狀，並繳
納抗告費新臺幣1,000元
中    華    民    國    99    年    7    月    29   日
                                書記官  馮姿蓉

司法院資訊處製作；財團法人民間司法改革基金會備份。
